臺灣新北地方法院刑事判決
111年度審易字第1484號
公  訴  人  臺灣新北地方檢察署檢察官
被      告  黃有銘


上列被告因違反家庭暴力防治法案件，經檢察官提起公訴（111
年度偵字第17763號），被告於本院準備程序進行中就被訴事實
為有罪之陳述，經本院裁定進行簡式審判程序，判決如下：
    主  文
乙○○犯違反保護令罪，處拘役貳拾日，如易科罰金，以新臺幣
壹仟元折算壹日。 
    事  實
一、乙○○為黃復煩之子，2人為家庭暴力防治法第3條第3款所定之
    家庭成員，乙○○前因對黃復煩為家庭暴力行為，經本院於民
    國108年10月30日核發108年度家護字第1788號民事通常保護
    令，並於109年5月29日以109年度家護聲字第41號裁定增加
    上開民事通常保護令之主文內容，令其應於上開民事保護令
    有效期間內完成每月2次精神科門診治療及認知教育輔導24
    週之處遇計畫。嗣經新北市政府家庭暴力暨性侵害防治中心
    （以下簡稱新北市政府家防中心）先後於109年8月13日以新
    北家防綜字第1093422572號函，通知自109年8月22日起參加
    「新北市家庭暴力認知教育團體」，每次2小時，共計需參
    加12次，課程日期分別為109年8月22日、9月12日、9月26日
    、10月24日、11月14日、11月28日、12月12日、110年1月9
    日、1月23日、2月27日、3月13日、3月27日；於110年1月5
    日以新北家防綜字第1093437947號函，通知自110年1月12日
    起接受心理師之輔導，每次1小時，前3次課程日期分別為11
    0年1月12日、1月19日、1月26日；於110年4月6日以新北家
    防綜字第1103408686號函，通知自110年4月10日起參加「新
    北市家庭暴力認知教育團體」，每次2小時，共計需參加12
    次，課程日期分別為110年4月10日、4月17日、4月24日、5
    月8日、5月15日、5月22日、5月29日、6月5日、6月19日、6
    月26日、7月10日、7月17日。詎乙○○竟基於違反保護令之單
    一犯意，除出席109年8月22日之課程外，均未遵期參加上開
    認知教育輔導課程，且亦未與新北市家防中心聯繫，致未能
    於上開民事保護令有效期間內完成前述處遇計畫，而違反民
    事通常保護令。
二、案經新北市家防中心函送臺灣新北地方檢察署檢察官偵查起
    訴。
    理  由
壹、程序方面：
    本件被告乙○○所犯係死刑、無期徒刑、最輕本刑為3年以上
    有期徒刑以外之罪，其於準備程序中就被訴事實為有罪之陳
    述，經法官告知簡式審判程序之旨，並聽取公訴人及被告之
    意見後，依刑事訴訟法第273條之1第1項規定，裁定本案改
    依簡式審判程序審理，且依刑事訴訟法第273條之2及第159
    條第2項規定，不適用傳聞法則有關限制證據能力之相關規
    定，合先敘明。
貳、實體方面：
一、上揭犯罪事實，業據被告乙○○於本院準備程序及審理時均坦
    承不諱，並有新北市家防中心111年1月20日新北家防綜字第
    1113411991號函、本院108年度家護字第1788號民事通常保
    護令裁定、本院109年度家護聲字第41號民事裁定、新北市家
    防中心109年8月13日新北家防綜字第1093422572號函及中華
    郵政掛號郵件收件回執、新北市家防中心110年1月5日新北
    家防綜字第1093437947號函及中華郵政掛號郵件收件回執、
    新北市家防中心110年4月6日新北家防綜字第1103408686號
    函及中華郵政掛號郵件收件回執、被告於109年6月23日出具
    之聲明書各1份在卷可稽（見偵查卷第2至12、21頁），足見
    被告之自白與事實相符，洵堪採為認定事實之依據。本案事
    證明確，被告犯行，堪予認定，應依法論科。
二、論罪科刑：　　
　㈠核被告所為，係犯家庭暴力防治法第61條第5款之違反保護令
    罪。
　㈡又完成處遇計畫本須接受多次治療及輔導，上開保護令亦命
    被告需完成24週之認知教育輔導，是以被告自109年9月12日
    起，多次未依新北市家防中心之安排前往執行機構接受認知
    教育輔導，顯係基於違反保護令之單一犯意而為之數個舉動
    ，侵害相同法益，為接續犯，應僅論以一罪。
　㈢爰審酌被告無視法院所核發之民事通常保護令，未能遵期前
    往指定機構接受認知教育輔導，有違國家協助其與黃復煩改
    善互動相處、溝通協調之美意，兼衡其素行、犯罪之動機、
    手段、犯後尚能坦承犯行之態度，及其自陳高中畢業之智識
    程度、目前無業、需扶養父母之生活狀況等一切情狀，量處
    如主文所示之刑，並諭知如易科罰金之折算標準。
據上論斷，應依刑事訴訟法第273條之1第1項、第299條第1項前
段，家庭暴力防治法第61條第5款，刑法第11條前段、第41條第1
項前段，判決如主文。
本案經檢察官甲○○提起公訴，經檢察官張啓聰到庭執行職務。
中　　華　　民　　國　　111 　年　　9 　　月　　14　　日
                  刑事第二十五庭  法  官      曾淑娟
如不服本判決，應於判決送達後20日內敘明上訴理由，向本院提
出上訴狀 (應附繕本) ，上訴於臺灣高等法院。其未敘述上訴理
由者，應於上訴期間屆滿後20日內向本院補提理由書「切勿逕送
上級法院」。
                                  書記官       王若安
中　　華　　民　　國　　111 　年　　9 　　月　　16　　日
附錄本案論罪科刑法條全文：
家庭暴力防治法第61條
違反法院依第14條第1項、第16條第3項所為之下列裁定者，為本
法所稱違反保護令罪，處3年以下有期徒刑、拘役或科或併科新
臺幣10萬元以下罰金：
一、禁止實施家庭暴力。
二、禁止騷擾、接觸、跟蹤、通話、通信或其他非必要之聯絡行
    為。
三、遷出住居所。
四、遠離住居所、工作場所、學校或其他特定場所。
五、完成加害人處遇計畫。